# 请教陈版是否构成业务合并？在建天然气管道

提问人：wxcpa1981 时间：2013-11-26 23:36:01
B公司目前在建设期，财务账面“在建工程—天然气管道 2 亿元”、负债 1 亿元、净资产 1 亿元，基本无其他资产和负债，在建工程尚未完工。A公司有一定的人力资源，例如：财务、行政、工程管理等，工程全部外包。A公司想对B公司增资，从而具有控股权，控股60%。非同一控制下的。 问：被购买方B公司是否构成业务？A公司对B公司的增资行为是否构成非同一控制下企业合并？

回答人：chenyiwei
参照IFRS 3.B10：
An integrated set of activities and assets in the development stage might not have outputs. If not, the acquirer should consider other factors to determine whether the set is a business. Those factors include, but are not limited to, whether the set: (a) has begun planned principal activities; (b) has employees, intellectual property and other inputs and processes that could be applied to those inputs; (c) is pursuing a plan to produce outputs; and (d) will be able to obtain access to customers that will purchase the outputs. Not all of those factors need to be present for a particular integrated set of activities and assets in the development stage to qualify as a business.
因此，对于处于基建期内的B公司，可依据上述条件判断是否构成业务。一般情况下，如果项目建设正在按计划正常开展中，预计建成后的运营期间可具备“业务三要素”的，也可认为构成“业务”。